臺灣臺北地方法院刑事判決　　　　　　　94年度重訴字第22號
公　訴　人　臺灣臺北地方法院檢察署檢察官
被　　　告　甲○○
　　　　　　　　　　　)
指定辯護人　本院公設辯護人沈芳萍
上列被告因毒品危害防制條例等案件，經檢察官提起公訴（94年
度偵字第1642號、7203號），本院判決如下：
    主  文
甲○○共同運輸第一級毒品，處無期徒刑，褫奪公權終身，扣案
之第一級毒品海洛因壹佰伍拾陸塊（淨重陸仟捌佰貳拾玖點伍參
公克，純質淨重貳仟陸佰陸拾肆點捌捌公克）沒收銷燬之；行動
電話晶片卡（門號0000000000號）壹枚、保麗龍箱玖
個均沒收之。又未經許可，持有可發射子彈具有殺傷力之改造手
槍，處有期徒刑壹年貳月，併科罰金新台幣陸萬元，罰金如易服
勞役，以新台幣玖佰元即銀元佰元折算壹日。扣案之仿SIG
SAUER廠P220型半自動改造手槍壹枝（含彈匣貳個、槍枝管制編
號：0000000000號）沒收之。應執行無期徒刑，褫奪
公權終身，併科罰金新台幣陸萬元，罰金如易服勞役，以新台幣
玖佰元即銀元佰元折算壹日，扣案之第一級毒品海洛因壹佰伍
拾陸塊（淨重陸仟捌佰貳拾玖點伍參公克，純質淨重貳仟陸佰陸
拾肆點捌捌公克）沒收銷燬之；行動電話晶片卡（門號0000
000000號）壹枚、保麗龍箱玖個，仿SIG SAUER廠P220型
半自動改造手槍壹支（含彈匣貳個、槍枝管制編號：00000
00000號）均沒收之。
    事  實
一、甲○○綽號「阿偉」，為香港籍人士，明知海洛因為毒品危
 　 害防制條例列管之第一級毒品，且為行政院依懲治走私條例
 　 第2條第4項公告之「管制物品及其數額」甲類第4款管制進
 　 出口物品，不得違法進口、運輸，竟與真實姓名年籍不詳綽
 　 號「阿勝」之香港籍成年男子基於犯意之聯絡與行為分擔，
    利用自國外空運海鮮來臺可快速通關之特性，自緬甸仰光經
    泰國曼谷，空運進口活螃蟹一批，在其包裝之保力龍盒夾藏
    海洛因方式，運輸第一級毒品海洛因來臺。渠等為確定航空
    貨運管道運輸毒品之安全性，先於民國94年1月7日、8日，
    自同一地點，試行託運螃蟹兩次，待安全考量無虞後，遂於
    94年1月15日，繼續透過「中華航空股份有限公司」CI6 96
    號班機，自緬甸仰光市途經泰國曼谷，以空運進口螃蟹名義
    ，託運內藏第一級毒品海洛因抵臺（提貨單號：000000
    00000）。嗣同日晚間10時許，該批貨物總計15箱保麗龍海
    鮮運抵桃園國際中正機場，經海關及調查員查獲該批貨物其
    中9箱實際夾帶壓製成長條狀之第一級毒品海洛因磚156塊（
    淨重6829.53公克，純質淨重2664.88公克）後，而甲○○委
    託報關行代為報關不遂，警覺犯行曝光，不敢出面領貨，並
    將所使用供犯罪用之0000000000行動電話關機。調查員迨至
    同月18日上午，仍不見甲○○出面領貨，而於同日下午2時
    ，至臺北市○○區○○街附近，以逕行拘提方式，將甲○○
    拘提到案，而查獲上情。並扣得第一級毒品海洛因磚156塊
    （淨重6829.53公克，純質淨重2664.88公克）及用以包裝第
    一級毒品海洛因之保麗龍箱9個與連絡運輸毒品之0000000
    000號行動電話晶片卡1枚。
二、另甲○○明知可發射子彈具有殺傷力之改造金屬玩具手槍為
　　槍砲彈藥刀械管制條例第4條第1項所列管，不得違法持有，
　　竟於93年3 月間某日，在臺北市○○○路、德惠街附近，自
　　真實姓名年籍不詳之沈姓友人處，取得經改造完成、可發射
　　子彈具有殺傷力、仿SIG SAUER 廠P220型半自動手槍之改造
　　金屬玩具手槍1枝（含彈匣2個、槍枝管制編號：000000000
　　0 號），以抵償所積欠之新臺幣10萬元之賭債，取得後，並
　　將之藏放在臺北市○○區○○街10巷23號居處而持有之。嗣
　　調查局人員於94年1 月18日執行前揭拘提時，經甲○○同
　　意，當場在其住處搜索並扣得前開具殺傷力之改造金屬玩具
    手槍1枝。
三、案經法務部調查局臺北市調查處移送臺灣臺北地方法院檢察
    署檢察官偵查起訴。
    理  由
一、犯罪事實一部分：訊之被告甲○○固坦承該批海鮮螃蟹，係
    綽號「阿勝」之人，要其代領，惟辯稱：我不知道螃蟹內藏
    有毒品，「阿勝」要寄螃蟹進來，原來委由一位黃先生去領
    ，因為黃先生不舒服，所以阿勝就連絡我幫他領。「阿勝」
    之真實姓名我不知道，黃先生我本來就不認識，阿勝叫黃先
    生將行動電話晶片卡交給我，用來連絡報關行云云。經查：
（一）被告甲○○所代領之海鮮螃蟹中夾藏海洛因之事實，有臺
      北關稅局扣押貨物、運輸工具收據及搜索筆錄影本（見94
      年偵字第1642號偵查卷第17頁）、法務部調查局鑑定通知
      書（同上偵卷第186頁）附偵卷可稽及扣案之第一級毒品
      海洛因磚156塊（淨重6829.53公克，純質淨重2664.88公
      克），足見上開進口之螃蟹所夾藏之物，確係第一級毒品
      海洛因。
（二）被告坦認於94年1月8日、9日亦曾2次幫「阿勝」代收空運
      進口之螃蟹，而該二次被告均自稱「王先生」，此據運送
      貨物之駕駛李儒穎證述明確（見94年偵字第1642號偵查卷
      第123頁至124頁訊問筆錄）。被告既陳稱受「阿勝」之託
      ，代收貨物，並表示已認識十來年，卻無法供出其姓名年
      籍，已令人生疑？況被告本所使用0000000000號之行動電
      話經通訊監查，亦發現被告與「阿勝」連繫密切，並有金
      錢來往（見本院勘驗筆錄暨通訊監查譯文第41頁、第49
      、50頁），顯見，被告確與「阿勝」熟識。又「阿勝」尚
      於94年1月8日凌晨3時54分27秒打電話確認被告是否已收
      到前開所空運之螃蟹一節（同上譯文第40頁），益見，「
      阿勝」與被告就空運螃蟹之管道至為重視，復徵之，被告
      與「阿勝」於93年12月4日曾就海洛因之價格有所討論（
      同上譯文第37頁、38頁），而上開通話被告與「阿勝」雖
      未明講海洛因，而以「女孩子」「靚女」稱呼，然該內容
      被告坦承係與「阿勝」討論海洛因價格（見94年偵字第
      1642號偵查卷第101頁訊問筆錄），嗣被告翻異前詞，並
      表示係討論茶葉之價格，惟若討論茶葉何須以隱晦之字眼
      對話以避人耳目，況被告於同年月5日亦與綽號「阿培」
      之人討論海洛因價格（同上譯文38頁至40頁），此亦為被
      告所坦承（同上偵卷第101至102頁訊問筆錄），顯見被告
      翻供，應係卸責之詞，不足採信。又查被告於收受前開空
      運來臺之螃蟹後，尚且支付海德報關行各約新臺幣（下同
      ）9000元之費用，此據證人即海德報關行之業務孫仲民證
      述明確（同上偵卷第121頁至122頁訊問筆錄），而被告自
      陳將該二批螃蟹交由同住人「阿豐」處理，並由阿豐交付
      29300元給伊（同上偵卷第100頁訊問筆錄），衡諸被告與
      「阿勝」大費周章自緬甸經泰國將上開螃蟹空運入境，而
      被告扣除所支付之報關費用約18000後，所得約僅一萬元
      等情，堪認被告與「阿勝」並非進口螃蟹牟利，而係以此
      模式試探夾帶毒品之可行性，應堪認定。
（三）又被告本有行動電話（0000000000號），卻另由黃姓先生
      交付行動電話晶片卡（0000000000號）供伊接收電話之用
      ，已令人生疑？而上開二支電話經通訊監查，發現被告於
      94年1月14日、15日、17日密集與「阿勝」、國外不明人
      士及報關業者連繫（同上譯文第3頁至35頁，第41頁至48
      頁，第57頁至61頁），復據證人即「無限國際海運承攬公
      司」之經理林友昆證稱被告曾自稱「王先生」至公司，但
      隨即以身體不適為由離開，而未能提供螃蟹之學名等語（
      同上偵卷第125頁至126頁訊問筆錄），足見，被告急切連
      絡取貨，並非單純代為收取一般鮮貨。又94年1月17日下
      午3時6分，被告與國外共犯聯繫時，討論本件鮮貨通關狀
      況，被告並稱「…看他們怎麼作廢，如果說直接拿去燒掉
      ，看不到沒關係嗎？…」等語（同上譯文第35頁），及94
      年1月17日下午3時22分52秒通聯：被告向「阿勝」表示貨
      物可能遭農委會充公，充公之後怎樣情形伊不知道，這些
      是心照不宣，是怕以後的問題等語（同上譯文第61頁），
      足見被告知悉本件託運貨物，絕非單純「鮮貨」，而係夾
      藏毒品之鮮貨，是其辯稱，不知夾藏毒品，礙難採信。此
      外復有本院勘驗筆錄、通訊監察譯文附本院卷、臺灣臺北
      地方法院檢察署通訊監察書影本附偵查卷及扣案之000000
      0000號門號晶片卡一枚可稽。
（四）綜上所論，被告事後於本院所辯不知是第一級毒品海洛因
      乙節，顯與事實有違，而無足採，本件事證明確，被告與
      「阿勝」共同運輸管制物品第一級毒品海洛因犯行洵堪認
      定，應依法論科。
二、犯罪事實二部分：
    訊據被告對於上揭事實迭於警訊、偵查及本院審理時均坦承
    不諱，並有仿SIG SAUER廠P220型半自動手槍之改造金屬玩
    具手槍1枝（含彈匣2個）扣案可證。而扣案之半自動改造手
    槍，經送內政部警政署刑事警察局以性能檢驗法鑑驗結果，
    認具殺傷力，有內政部警政署刑事警察局94年3月16日刑鑑
    字第0940035310號槍彈鑑定書一份在卷足憑，是本件扣案之
    半自動改造手槍1支，係槍砲彈藥刀械管制條例第4條第1項
    第1款所列管之可發射子彈具有殺傷力之手槍，洵堪認定，
    被告於取得該等槍枝後，將收藏於住處，如此慎重儲藏，其
    明知係管制之槍枝而予持有，犯意已臻明確，從而被告自白
    之內容核與事實相符，犯罪事實可以認定，應依法論科。
三、按海洛因係毒品危害防制條例第二條第二項第一款規定之第
    一級毒品，且係行政院依懲治走私條例第二條第四項公告之
    「管制物品及其數額」甲項第四款所列之管制進出口物品。
    核被告所為，係犯毒品危害防制條例第四條第一項之運輸第
    一級毒品罪及懲治走私條例第二條第一項之私運管制物品進
    口罪。被告一行為同時觸犯上開二罪名，應依想像競合犯之
    規定，從一重運輸第一級毒品罪處斷，又持有第一級毒品海
    洛因之低度行為，應為運輸之高度行為所吸收，不另論罪。
    被告與綽號「阿勝」就運輸海洛因犯行，具有犯意聯絡及行
    為分擔，為共同正犯。按被告行為後，槍砲彈藥刀械管制條
    例業經總統於94年1月26日以華總一義字第094 00010101 號
    令修正公布，並自94年1月28日生效施行，修正前槍砲彈藥
    刀械管制條例第11條第4項之未經許可持有可發射子彈具有
    殺傷力之各式槍砲罪，移至新法第8條第4項，除將舊法規定
    之「槍砲」修正為「槍枝」外，並將刑罰由1年以上7年以下
    有期徒刑提高為處3年以上10年以下有期徒刑，比較新舊法
    結果，以舊法對於被告較為有利，自應依刑法第2條第1項但
    書之規定，適用修正前之槍砲彈藥刀械管制條例第11條第4
    項之規定處斷。是被告另犯修正前槍砲彈藥刀械管制條例第
    11條第4項之未經許可持有可發射子彈具有殺傷力之各式槍
    砲罪。被告所犯前開二罪間，犯意各別、行為互殊，應分論
    併罰。爰審酌被告正值青壯之年，為圖不法利益，竟鋌而走
    險將嚴重危害國人身心健康之第一級毒品海洛因運輸來台，
    無視政府反毒決心，所運輸之第一級毒品，數量非少，情節
    非輕，又於犯後猶飾詞狡辯，無悔過之意及無故持有前開具
    有殺傷力之改造手槍，對於他人生命、身體安全構成潛在威
    脅，危害社會治安甚鉅，並考量其品行、智識程度、生活狀
    況，及其犯罪動機、目的、手段，暨犯罪等一切情狀，分別
    量處如主文所示之刑，共同運輸毒品罪部分，併宣告褫奪公
    權終身，持有槍枝部分併就其所受罰金刑部分，諭知易服勞
    役之折算標準，並定其應執行為無期徒刑，褫奪公權終身，
    併科罰金新臺幣6萬，罰金如易服勞役，以新臺幣900元即銀
    元300元折算1日。未查，被告雖觸犯重典，惟尚無前科，顯
    係一時思慮欠周所致，未達與社會永久隔離之地步，量處如
    前揭所示之刑度，已足資懲儆，公訴人主張判處被告死刑，
    尚嫌過重，併此敘明。
四、扣案之第一級毒品海洛因磚156塊（淨重6829.53公克，純質
    淨重2664.8 8公克），依毒品危害防制條例第18條第1項前
    段宣告沒收銷燬，另裝運毒品海洛因之保麗龍箱9個，此有
    臺北關稅局扣押貨物、運輸工具收據及搜索筆錄影本1只附
    偵卷可稽，及扣案門號0000000000之行動電話晶片1枚，均
    係供包裝及連絡運輸毒品所用之物，均依同條例第19條第1
    項宣告沒收。又扣案之仿SIG SAUER廠P220型半自動手槍之
    改造金屬玩具手槍1枝（含彈匣2個、槍枝管制編號：00000
    00000號），依槍砲彈藥刀械管制條例第4條第1項第1款、第
    5條，係屬違禁物，依刑法第38條第1項第1款沒收之。
據上論結，應依刑事訴訟法第299條第1項前段，毒品危害防制條
例第4條第1項、第18條第1項前段、第19條第1項，懲治走私條例
第2條第1項、第11條，修正前槍砲彈藥刀械管制條例第11條第4
項，刑法第2條第1項、第11條前段、第28條、第55條、第37條第
1項，第42條第2項、第51條第4款、第38條第1項第1款，罰金罰
鍰提高標準條例第2條、現行法規所定貨幣單位折算新台幣條例
第2條，判決如主文。
本案經檢察官葉雅婷到庭執行職務
中　　華　　民　　國　　94　　年　　7 　　月　　29　　日
　　　　　　　　　刑事第十六庭 審判長 法　官　劉嶽承
                                      法  官  王幸華
                                      法  官  胡宗淦
以上正本證明與原本無異。
如不服本判決，應於判決送達後10日內，向本院提出上訴狀。
      　　　　　　　　　　　　　　　　書記官　孫捷音
中　　華　　民　　國　　94　　年　　7 　　月　　29　　日
附錄本案所犯法條全文
毒品危害防制條例第4條第1項
製造、運輸、販賣第一級毒品者，處死刑或無期徒刑；處無期徒
刑者，得併科新臺幣 1 千萬元以下罰金。
懲治走私條例第2條第1項
私運管制物品進口、出口逾公告數額者，處 7 年以下有期徒刑，
得併科新臺幣 3 百萬元以下罰金。
槍砲彈藥刀械管制條例第11條第4項（舊法）
未經許可、持有、寄藏或意圖販賣而陳列第1項所列槍　者，處1年
以上7年以下有期徒刑，併科新臺幣7百萬元以下罰金。
